最高法院民事裁定
                                    111年度台抗字第918號
再 抗告 人  褚婉萍                                   
訴訟代理人  劉永培律師
上列再抗告人因與相對人錢櫃企業股份有限公司間請求損害賠償
依職權裁定確定訴訟費用額事件，對於中華民國111年7月29日臺
灣高等法院裁定（111年度抗字第406號），提起再抗告，本院裁
定如下：
    主  文
再抗告駁回。
再抗告訴訟費用由再抗告人負擔。
    理  由
一、本件再抗告人與禚立民（民國106年1月24日死亡）、禚周品
    雪、禚紀培、禚紀恩（下稱禚立民等4人，與再抗告人合稱
    禚紀恩等5人）就其與相對人間請求損害賠償事件（下稱本
    案訴訟），前聲請訴訟救助獲准，嗣經臺灣臺北地方法院（
    下稱臺北地院）94年度重訴字第1002號、原法院95年度消上
    字第1 號、本院96年度台上字第656號裁判禚紀恩等5人敗訴
    ，第一審訴訟費用由禚紀恩等5人負擔，第二審訴訟費用由
    再抗告人負擔38% ，餘由禚立民等4人負擔，第三審訴訟費
    用由禚紀恩等5人負擔確定。旋臺北地院依民事訴訟法第114
    條第1項規定，依職權以裁定確定（更正）歷審之裁判費共
    新臺幣（下同）168萬1632元，應由再抗告人負擔之訴訟費
    用額為44萬9837元、禚立民等4人負擔之訴訟費用額為123 
    萬1795元，並命再抗告人繳納。再抗告人不服，提起抗告。
二、原法院以：兩造間本案訴訟，禚紀恩等5人業受裁判敗訴，
    應負擔歷審訴訟費用確定。禚紀恩等5人係依侵權行為法律
    關係，請求相對人給付再抗告人883萬9927元、禚立民344萬
    9583元、禚周品雪358萬0051元、禚紀培362萬9118元、禚紀
    恩370萬3378元；另依消費者保護法（下稱消保法）第51條
    規定，請求相對人給付再抗告人1767萬9854元、禚立民689 
    萬9166元、禚周品雪716萬0102元、禚紀培725萬8236元、禚
    紀恩740萬6756元之懲罰性違約金，共4640萬4114元，依序
    應徵第一、二、三審裁判費各42萬0408元、63萬0612元、63
    萬0612元，並按歷審判決關於訴訟費用負擔之諭知，即第一
    審裁判費由禚紀恩等5人負擔，第二審裁判費由再抗告人負
    擔38% 、餘由禚立民等4人負擔，第三審裁判費由禚紀恩等5
    人負擔，計算禚紀恩等5人應負擔之訴訟費用金額。則臺北
    地院就110年度他更二字第1號裁定，更正如該裁定附表（下
    稱附表）一「更正後」欄所示，並計算禚紀恩等5人應負擔
    之訴訟費用如附表二「計算書」欄所示，核無不合。爰以裁
    定維持臺北地院所為裁定，駁回再抗告人之抗告，並敘明再
    抗告人依民法第192條第1項、第2項及第194條規定請求損害
    賠償，另依消保法第51條規定請求懲罰性違約金，訴訟標的
    法律關係不同，彼此間並無相依附或牽連關係，亦無主請求
    與附帶請求之情形，與民事訴訟法第77條之2第2項規定不合
    ，應依同條第1項前段規定，合併計算其價額。又本案訴訟
    歷審判決主文，已分別諭知第一審、第三審訴訟費用由禚紀
    恩等5人負擔，第二審訴訟費用由再抗告人負擔38%、餘由禚
    立民等4人負擔，確定訴訟費用額之程序，自不得另為不同
    之酌定，經核並無適用法規顯有錯誤之情形。
三、再抗告意旨略以：伊依消保法第51條為請求部分，係屬附帶
    請求，不應併算訴訟標的價額，且本案訴訟之訴訟費用負擔
    ，應依民事訴訟法第85條第3項規定，按禚紀恩等5人各自請
    求金額分別計算等語，指摘原裁定適用法規顯有錯誤，聲明
    廢棄，非有理由。
四、據上論結，本件再抗告為無理由。依民事訴訟法第495條之1
     第2項、第481條、第449條第1項、第95條、第78條，裁定
    如主文。
中　　華　　民　　國　　111 　年　　11　　月　　24　　日
                      最高法院民事第六庭
                          審判長法官  魏  大  喨
                                法官  林  玉  珮
                                法官  高  榮  宏
                                法官  胡  宏  文
                                法官  李  寶  堂
本件正本證明與原本無異
                          書　記　官　連  玫  馨
中　　華　　民　　國　　111 　年　　11　　月　　29　　日